台灣台東地方法院民事簡易判決　九十年度東簡字第二四二號
　　原　　　告　姜俊傑
　　送達代收人　陳麗清　住台北縣○○鄉○○村○○街○○巷○○號
　　被　　　告　王正榮
 
右當事人間第三人異議之訴事件，本院判決如左：
    主　　文
本院九十年度執全字第四三九號假扣押執行事件就如附表編號一至七所示動產所為之
假扣押執行程序應予撤銷。
原告其餘之訴駁回。
訴訟費用由被告負擔二分之一，餘由原告負擔。
 
    事實及理由
甲、原告之聲明：鈞院九十年度執全字第四三九號假扣押執行事件，就如附表編號一
    至十一所示動產所為之假扣押執行程序應予撤銷。　　
乙、事實摘要：
    本件原告主張：如附表編號一至十一所示動產，係原告所有交予訴外人即原告之
    弟姜俊茂使用，詎被告竟於鈞院九十年度執全字第四三九號假扣押執行程序中聲
    請鈞院查封在案，為此依強制執行法第十五條之規定對被告提起異議之訴，請求
    撤銷前開假扣押執行程序。
    被告則以：前開動產均係債務人姜俊茂所有，已據姜俊茂出具切結書乙件可稽，
    且姜俊茂及其母姜林玉治於鈞院執行人員到場查封時，均未提出異議，足認如附
    表編號一至十一所示動產均屬姜俊茂所有無疑，被告聲請查封該等動產取償，於
    法即無未合等語置辯。
丙、法院之判斷：
    按第三人就執行標的物有足以排除強制執行之權利者，得於強制執行程序終結前
    向執行法院對債權人提起異議之訴，強制執行法第十五條定有明文。又該條文所
    謂就執行標的物有足以排除強制執行之權利者，係指對於執行標的物有所有權、
    典權、留置權、質權存在情形之一者而言，最高法院四十四年台上字第七二一號
    著有判例。查如附表編號一至七、八至十一所示動產，前經被告聲請本院先後於
    民國九十年六月二十一日、七月五日分別在台東縣○○市○○路○○○號查封在
    案（九十年度執全字第四三九號）等節，已為被告所不爭執，並經本院依職權調
    取前開案卷核閱無訛，而前開查封地點之房屋係原告所有借予姜俊茂使用乙情，
    亦為被告所不否認，並有建築改良物所有權狀、戶籍謄本各乙件在卷可稽，且原
    告主張如附表編號一至七所示動產，係原告於八十八年間結婚前後所添購等語，
    核與證人即原告之母姜林玉治所述情節相符，並有原告當庭所提出之使用說明書
    四本、保證書三紙為證，是原告主張如附表編號一至七所示動產為其所有等語，
    堪信為真實。就此部分雖被告抗辯稱：姜俊茂前曾出具切結書保證前揭地點內所
    置動產均為其所有，且姜俊茂、姜林玉治二人於鈞院執行人員到場查封時在場，
    均未表示異議，如附表編號一至七所示動產確屬姜俊茂所有無疑云云。惟查，前
    開切結書，係姜俊茂於九十年六月一日向被告借款新台幣十萬元時所出具乙情，
    已為被告坦承在卷，並有前開假扣押執行案卷中所附聲請狀及本票各乙件可參，
    則被告借款時需款孔急，為加強被告貸予款項意願，難免有誇大其財產狀態之詞
    ，自難僅憑彼時其所出具之切結書即遽認前開動產為姜俊茂所有，至屬明確。再
    者，本院執行人員於九十年六月二十一日至上址實施查封時，證人姜林玉治係在
    二樓，其於查封結束後始下樓，其不知查封物為何，九十年七月五日執行查封時
    ，姜俊茂與姜林玉治均未在場等情，亦經姜林玉治證述在卷，且姜林玉治既非執
    行當事人，復非前開動產所有人，其無提出異議之權，自不得僅以姜林玉治未當
    場提出異議乙項，即認定前開動產為姜俊茂所有，炯然甚明。從而，原告主張如
    附表編號一至七所示動產為其所有，請求撤銷此部分假扣押執行程序等語，洵屬
    有據，應予准許。又查，如附表編號八所示流理台，係證人張志盛所有借予姜俊
    茂使用，而如附表編號十一所示製冰機，係原告之妻陳麗清及其弟陳炳仲合資購
    買，嗣運回台東借予姜俊茂等節，已為原告所不否認，該二部分並非原告所有，
    洵堪認定。再如附表編號九、十所示冷藏櫃、富利盛牌冰箱，均係置放於上址一
    樓供姜俊茂經營早餐店之用，已經原告供述在卷，而原告主張係伊出資交姜俊茂
    購買，則原告之出資或可謂為贈與或可認為借貸，然此二者均屬原告與姜俊茂間
    之債權債務關係，尚難遽認此二動產係原告所有，亦屬明確。準此，如附表編號
    八至十一所示動產，均非原告所有，揆諸首揭判例意旨，就此部分原告起訴請求
    撤銷本院前開假扣押執行程序，核與強制執行法第十五條之要件不合，不能准許
    ，應予駁回。
丁、據上論結，本件原告之訴為一部有理由，一部無理由，依民事訴訟法第七十九條
    但書、第四百三十六條第二項判決如主文。
中　　　華　　　民　　　國　　　九十一　　　年　　三　　月　　二十六　　日
                                    台灣台東地方院法院台東簡易庭
                                              法　　　官　姜麗香
右為正本係照原本作成。
如不服本判決，得於判決送達後廿日內向本院提出上訴狀（須按他造當事人人數附繕
本）。
「切勿逕送上級法院」
中　　　華　　　民　　　國　　　九十一　　　年　　三　　月　　二十六　　日
                                              法院書記官　蔡辛源